<?xml version='1.0' encoding='utf-8'?>
<verb default="múitseáil" disambig="">
  <verbalNoun default="múitseáil" />
  <verbalAdjective default="múitseáilte" />
  <tenseForm default="múitseáil" tense="Past" dependency="Indep" person="Base" />
  <tenseForm default="múitseálamar" tense="Past" dependency="Indep" person="Pl1" />
  <tenseForm default="múitseáladar" tense="Past" dependency="Indep" person="Pl3" />
  <tenseForm default="múitseáladh" tense="Past" dependency="Indep" person="Auto" />
  <tenseForm default="múitseáil" tense="Past" dependency="Dep" person="Base" />
  <tenseForm default="múitseálamar" tense="Past" dependency="Dep" person="Pl1" />
  <tenseForm default="múitseáladar" tense="Past" dependency="Dep" person="Pl3" />
  <tenseForm default="múitseáladh" tense="Past" dependency="Dep" person="Auto" />
  <tenseForm default="múitseáladh" tense="PastCont" dependency="Indep" person="Base" />
  <tenseForm default="múitseálainn" tense="PastCont" dependency="Indep" person="Sg1" />
  <tenseForm default="múitseáilteá" tense="PastCont" dependency="Indep" person="Sg2" />
  <tenseForm default="múitseálaimis" tense="PastCont" dependency="Indep" person="Pl1" />
  <tenseForm default="múitseálaidís" tense="PastCont" dependency="Indep" person="Pl3" />
  <tenseForm default="múitseáiltí" tense="PastCont" dependency="Indep" person="Auto" />
  <tenseForm default="múitseáladh" tense="PastCont" dependency="Dep" person="Base" />
  <tenseForm default="múitseálainn" tense="PastCont" dependency="Dep" person="Sg1" />
  <tenseForm default="múitseáilteá" tense="PastCont" dependency="Dep" person="Sg2" />
  <tenseForm default="múitseálaimis" tense="PastCont" dependency="Dep" person="Pl1" />
  <tenseForm default="múitseálaidís" tense="PastCont" dependency="Dep" person="Pl3" />
  <tenseForm default="múitseáiltí" tense="PastCont" dependency="Dep" person="Auto" />
  <tenseForm default="múitseálann" tense="PresCont" dependency="Indep" person="Base" />
  <tenseForm default="múitseálaim" tense="PresCont" dependency="Indep" person="Sg1" />
  <tenseForm default="múitseálaimid" tense="PresCont" dependency="Indep" person="Pl1" />
  <tenseForm default="múitseáiltear" tense="PresCont" dependency="Indep" person="Auto" />
  <tenseForm default="múitseálann" tense="PresCont" dependency="Dep" person="Base" />
  <tenseForm default="múitseálaim" tense="PresCont" dependency="Dep" person="Sg1" />
  <tenseForm default="múitseálaimid" tense="PresCont" dependency="Dep" person="Pl1" />
  <tenseForm default="múitseáiltear" tense="PresCont" dependency="Dep" person="Auto" />
  <tenseForm default="múitseálfaidh" tense="Fut" dependency="Indep" person="Base" />
  <tenseForm default="múitseálfaimid" tense="Fut" dependency="Indep" person="Pl1" />
  <tenseForm default="múitseálfar" tense="Fut" dependency="Indep" person="Auto" />
  <tenseForm default="múitseálfaidh" tense="Fut" dependency="Dep" person="Base" />
  <tenseForm default="múitseálfaimid" tense="Fut" dependency="Dep" person="Pl1" />
  <tenseForm default="múitseálfar" tense="Fut" dependency="Dep" person="Auto" />
  <tenseForm default="múitseálfadh" tense="Cond" dependency="Indep" person="Base" />
  <tenseForm default="múitseálfainn" tense="Cond" dependency="Indep" person="Sg1" />
  <tenseForm default="múitseálfá" tense="Cond" dependency="Indep" person="Sg2" />
  <tenseForm default="múitseálfaimis" tense="Cond" dependency="Indep" person="Pl1" />
  <tenseForm default="múitseálfaidís" tense="Cond" dependency="Indep" person="Pl3" />
  <tenseForm default="múitseálfaí" tense="Cond" dependency="Indep" person="Auto" />
  <tenseForm default="múitseálfadh" tense="Cond" dependency="Dep" person="Base" />
  <tenseForm default="múitseálfainn" tense="Cond" dependency="Dep" person="Sg1" />
  <tenseForm default="múitseálfá" tense="Cond" dependency="Dep" person="Sg2" />
  <tenseForm default="múitseálfaimis" tense="Cond" dependency="Dep" person="Pl1" />
  <tenseForm default="múitseálfaidís" tense="Cond" dependency="Dep" person="Pl3" />
  <tenseForm default="múitseálfaí" tense="Cond" dependency="Dep" person="Auto" />
  <moodForm default="múitseáladh" mood="Imper" person="Base" />
  <moodForm default="múitseálaim" mood="Imper" person="Sg1" />
  <moodForm default="múitseáil" mood="Imper" person="Sg2" />
  <moodForm default="múitseálaimis" mood="Imper" person="Pl1" />
  <moodForm default="múitseálaigí" mood="Imper" person="Pl2" />
  <moodForm default="múitseálaidís" mood="Imper" person="Pl3" />
  <moodForm default="múitseáiltear" mood="Imper" person="Auto" />
  <moodForm default="múitseála" mood="Subj" person="Base" />
  <moodForm default="múitseálaimid" mood="Subj" person="Pl1" />
  <moodForm default="múitseáiltear" mood="Subj" person="Auto" />
</verb>
